【裁判字號】    97,裁,5093
【裁判日期】    971120
【裁判案由】    退伍
【裁判全文】
最  高  行  政  法  院  裁  定
                                      97年度裁字第5093號
上  訴  人  甲○○
被 上訴 人  國防部海軍司令部
代  表  人  乙○○
上列當事人間退伍事件，上訴人對於中華民國97年7月17日臺北
高等行政法院96年度訴字第3541號判決，提起上訴，本院裁定如
下：
    主  文
上訴駁回。
上訴審訴訟費用由上訴人負擔。
    理  由
一、按對於高等行政法院判決之上訴，非以其違背法令為理由，
    不得為之，行政訴訟法第242條定有明文。依同法第243條第
    1項規定，判決不適用法規或適用不當者，為違背法令；而
    判決有同條第2項所列各款情形之一者，為當然違背法令。
    又提起上訴，應以上訴狀表明上訴理由，並應添具關於上訴
    理由之必要證據，復為同法第244條第1項第4款及第2項所明
    定。準此，當事人對於高等行政法院判決提起上訴，如以高
    等行政法院判決有行政訴訟法第243條第1項規定之不適用法
    規或適用不當為理由時，其上訴狀或理由書應有具體之指摘
    ，並揭示該法規之條項或其內容；若係成文法以外之法則，
    應揭示該法則之旨趣；倘為司法院解釋或本院之判例，則應
    揭示該判解之字號或其內容；如以高等行政法院判決有行政
    訴訟法第243條第2項所列各款情形為理由時，其上訴狀或理
    由書應揭示合於該條項各款之事實。上訴狀或理由書如未依
    此項方法表明，或其所表明者與上開法條規定不合時，即難
    認為已對高等行政法院判決之違背法令有具體之指摘，其上
    訴自難認為合法。
二、本件上訴人對於臺北高等行政法院96年度訴字第3541號判決
    （下稱原判決）上訴，雖以：(一)上訴人因遺失密片乙事，先
    後遭國防部北部地方軍事法院判處「有期徒刑6月，緩刑2年
    」、被上訴人所屬海軍海鋒大隊核定「記大過1次」、95年
    度考績評列「丙上」、人事評審會考核「不適服現役，並辦
    理退伍」，揆諸行政罰法第26條規定，豈能謂無「一事不二
    罰」原則之違反。原判決竟切割事實、分別觀察，而謂本件
    並未違反「一事不二罰」原則，自有判決適用法則不當之違
    法。(二)上訴人之95年度考績表上，無論就「思想」、「品德
    」、「才能」、「學識」等項目，其初考、覆考之評定結果
    均為「甲等」，海鋒大隊人事評審會議紀錄內容核與上情不
    符，顯係為作成上訴人不適服現役之結論而召開之會議，其
    未審先判之情，昭然若揭。原判決就此，未依行政訴訟法第
    189條第1項、第2項及第209條第2項、第3項規定，於判決理
    由中說明上訴人此項攻擊防禦方法之法律上意見及其得心證
    之理由，亦有判決不備理由之違法。(三)海鋒大隊支援中隊中
    隊長於人事評審會會議中之陳述並非事實，上訴人於95年間
    毫無工作表現之機會，當然無記功獎勵之可能。原判決以「
    該工作派遣項目與上訴人是否表現良好、得否記功，亦難認
    有何直接關係」，而認為「上訴人據此主張原處分違反平等
    原則云云，洵不足取」，其認事用法，已違背一般經驗與事
    理之法則。故原審不傳訊證人，用以證明上訴人在95年度均
    未被派任職務、工作，即有應予調查之證據而未予調查之違
    法等語為由。惟核其上訴狀所載內容，或係重述其在原審業
    經主張而為原判決摒棄不採之陳詞，或係就原審取捨證據、
    認定事實之職權行使事項，任加指摘違誤，或係就原審所為
    論斷或駁斥其主張之理由，泛言原判決不備理由及不適用法
    規、法則或適用不當，而未具體表明原判決究竟有如何合於
    不適用法規或適用不當、或有行政訴訟法第243條第2項所列
    各款之情形，尚難認為已對原判決之如何違背法令有具體之
    指摘。依首揭規定及說明，應認其上訴為不合法，應予駁回
    。
三、據上論結，本件上訴為不合法。依行政訴訟法第249條第1項
    前段、第104條、民事訴訟法第95條、第78條，裁定如主文
    。
中    華    民    國    97    年    11    月    20    日
                    最高行政法院第五庭
                        審判長法官  劉  鑫  楨
                              法官  黃  清  光
                              法官  黃  淑  玲
                              法官  吳  慧  娟
                              法官  曹  瑞  卿
以  上  正  本  證  明  與  原  本  無  異
中    華    民    國    97    年    11    月    20    日
                              書記官  張  雅  琴


司法院資訊處製作；財團法人民間司法改革基金會備份。
